臺灣臺北地方法院刑事判決　　　　　　　 94年度訴字第128號
公　訴　人　臺灣臺北地方法院檢察署檢察官
被　　　告　乙○○
上列被告因偽造文書等案件，經檢察官提起公訴（93年度偵字第
11191 號），本院受理後被告為有罪之陳述，經合議庭裁定改行
簡式審判程序，判決如下：
    主  文
乙○○連續行使偽造私文書，足以生損害於公眾及他人，累犯，
處有期徒刑陸月，如易科罰金，以參佰元折算壹日。
    事  實
一、乙○○前因偽造文書案件，經臺灣高等法院86年度上訴字第
    1079號、最高法院86年台上字第3565號判處有期徒刑6 月確
    定，於87年8 月11日縮刑期滿執行完畢。詎復因曾任安康生
    化科技貿易行（下稱：安康貿易行）副總經理之故，明知第
    059113號電腦條碼係安康貿易行經財團法人中華民國商品條
    碼策進會（下稱：商品條碼策進會）審核通過、取得登記之
    廠商代號，有效期間自91年11月28日起至94年11月27日止；
    其他廠商不得冒用。然因見SARS期間，民眾對消毒、制菌產
    品之需求增加，乃基於行使偽造準私文書之概括犯意，於92
    年5 月間，未經安康貿易行之同意或授權，委託不知情之友
    欣彩色印刷有限公司（下稱：有欣公司）印製8 千張編號為
    第0000000000000 號之商品條碼，冒用安康貿易行商品條碼
    中「059113」之廠商代碼，並利用亦不知情之高原生化科技
    有限公司（下稱：高原公司）員工連續將上該商品條碼粘貼
    於由其負責製造生產之高原公司光觸媒催化液產品上，足生
    損害於安康貿易行及商品條碼策進會對條碼管理之正確性。
    嗣經安康貿易行員工購入前開產品後，始悉上情。
二、案經內政部警政署刑事警察局移送臺灣臺北地方法院檢察署
    檢察官偵查起訴，乙○○為有罪陳述，經本院合議庭裁定以
    簡式審判程序審理。
    理  由
一、上揭犯罪事實，業據被告乙○○於本院審理時坦承不諱，核
    與被害人即安康貿易行負責人甲○○指述之情節相符，並經
    證人即高原公司之實際負責人施善穎、高原旅行社股份有限
    公司（下稱：高原旅行社）新竹分公司負責人卓玲琴、及友
    欣公司襄理黃素卿證述明確，此外，復有商品條碼策進會92
    年5 月29日會字第0821號函、高原公司光觸媒催化液宣傳
    單及產品照片在卷可稽，被告犯行明確，洵堪認定，應依法
    論科。
二、核被告冒用安康貿易行廠商代碼，並將該商品條碼粘貼於由
    其負責製造生產之高原公司光觸媒催化液產品之行為，係犯
    刑法第二百十六條、第二百十條、第二百二十條第一項行使
    偽造私文罪；其偽造私文書之低度行為，應為其行使之高度
    行為所吸收，不另論罪。被告委請不知情之友欣公司印製安
    康貿易行之商品電腦條碼、及高原公司員工粘貼條碼，為間
    接正犯。又其先後多次行使偽造私文書之行為，時間緊接、
    方法相同，並觸犯構成要件相同之罪名，顯係基於概括犯意
    為之，應依連續犯規定論以一罪，並加重其刑。被告前因偽
    造文書案件，經臺灣高等法院86年度上訴字第1079號、最高
    法院86年台上字第3565號判處有期徒刑6 月確定，於87年8
    月11日縮刑期滿執行完畢，有臺灣高等法院被告前案紀錄表
    在卷可按，其5 年內再犯有期徒刑以上之罪，為累犯，依法
    加重其刑，並遞加重之。爰審酌被告係為搶得SARS期間市場
    商機、一時失慮致有此犯行，惟經安康貿易行查知後即停止
    販售該商品，犯後並坦承犯行，再考量安康貿易行即甲○○
    （原名邱瑞雲）於93年8 月2 日偵查時當庭撤回告訴，顯已
    與告訴人就本件達成解決等一切情狀，量處如主文所示之刑
    ，並諭知易科罰金之折算標準。
三、公訴意旨另以被告販售上開光觸媒催化液予施善穎以其妻郭
    美君名義設立之高原公司，再透過施善穎設立之高原旅行社
    之臺北、臺中、高雄分公司，及卓玲琴負責之新竹分公司販
    售予不特定民眾，涉犯刑法第三百三十九條第一項詐欺罪嫌
    。惟此業據蒞庭公訴人於94年3 月7 日當庭撤回，基於檢察
    一體原則，應以蒞庭檢察官到庭後所為陳述為據，併此敘明
    。
據上論斷，應依刑事訴訟法第二百七十三條之一第一項、第二百
九十九條第一項前段，刑法五十六條、第二百十六條、第二百十
條、第二百二十條第一項、第四十一條第一項前段、第四十七條
，罰金罰鍰提高標準條例第二條，判決如主文。
本案經檢察官李鴻維到庭執行職務。
中　　華　　民　　國　　94　　年　　4 　　月　　15　　日
　　　　　　　　　        刑事第十六庭
                                法　官　王幸華
以上正本證明與原本無異
如不服本判決應於送達後10日內向本院提出上訴狀
                             　 書記官　陳泰寧
中　　華　　民　　國　　94　　年　　4 　　月　　15　　日
附論罪科刑依據法條：
中華民國刑法第216條
行使第210條至第215條之文書者，依偽造、變造文書或登載不實
事項或使登載不實事項之規定處斷。
中華民國刑法第210條
偽造、變造私文書，足以生損害於公眾或他人者，處五年以下有
期徒刑。
中華民國刑法第220條
在紙上或物品上之文字、符號、圖畫、照像，依習慣或特約，足
以為表示其用意之證明者，關於本章及本章以外各罪，以文書論
。
錄音、錄影或電磁紀錄，藉機器或電腦之處理所顯示之聲音、影
像或符號
，足以為表示其用意之證明者，亦同。
稱電磁紀錄，指以電子、磁性或其他無法以人之知覺直接認識之
方式所製成之紀錄，而供電腦處理之用者。
